# 陈版主视野帖子汇总—现金流量表

提问人：lbcm 时间：2011-10-16 13:36:39
请教一下，长期待摊费用的当期增加额在现金流量表附表中如何反应？我的做法一般是单列：长期待摊费用的减少（减：增加）；不会将其并入长期待摊费用摊销列示，不知道合适否？

回答人：chenyiwei
长期待摊费用增加所导致的现金流出可以作为“购建固定资产、无形资产和其他长期资产支付的现金”列报。